【裁判字號】    90,自,709
【裁判日期】    901026
【裁判案由】    詐欺
【裁判全文】
臺灣臺中地方法院刑事裁定                            九十年度自字第七０九號
    自  訴  人  乙○○
    被      告  甲○○
右列被告因詐欺案件，經自訴人提起自訴，本院裁定如左：
    主  文
自訴駁回。
    理  由
一、按法院或受命法官於自訴案件第一次審判期日前訊問自訴人、被告及蒐集或調查
    證據結果，如認為案件有刑事訴訟法第二百五十二條至第二百五十四條之情形者
    ，得以裁定駁回自訴，同法第三百二十六條第三項定有明文。
二、自訴意旨略以：被告甲○○於民國九十年七月間及八月初，雇請自訴人乙○○至
    臺北市、新竹市及彰化等地載運雜物，共工作三天，工資合計新臺幣（下同）七
    千五百元。被告當時言明向設計師業主請款後再給付工資，惟迄今仍未支付。因
    認被告涉犯刑法第三百三十九條之詐欺罪嫌云云。
三、按犯罪事實應依證據認定之，無證據不得推定其犯罪事實，刑事訴訟法第一百五
    十四條定有明文。又刑法第三百三十九條第一項詐欺取財罪之成立，以意圖為自
    己或第三人不法之所有，以詐術使人將本人或第三人之物交付為要件；而同條第
    二項詐欺得利罪之成立，則以第一項之方法得財產上不法之利益或使第三人得之
    者為要件。
四、訊據被告甲○○對於右揭時地僱用自訴人乙○○載運雜物之事實供承不諱，惟堅
    決否認有何詐欺犯行，辯稱：伊當時言明向設計師領款後再支付工資給自訴人，
    但業主都簽發票期九十年十月二十日之遠期支票，故伊有向被告表示領到票款後
    再將工資七千五百元及加計的利息一併給付等語。
五、經查：本件自訴人自訴被告涉犯刑法第三百三十九條詐欺罪嫌，無非以被告迄今
    仍未給付工資七千五百元為據。然按民事契約當事人間，縱有未依債務本旨履行
    給付，就一般社會經驗而言，其原因不一，或因不可歸責之事由而無法給付，或
    因合法對他造主張抗辯而拒絕給付，甚至於債之關係成立後始惡意遲延給付，皆
    有可能，而此等情形，非必然即謂債務人係自始出於無意給付之詐欺犯罪。本件
    被告於庭訊時供稱於業主簽發之支票兌現後即可給付自訴人工資及利息（見本院
    九十年十月十一日訊問筆錄），此與自訴人指訴被告當時言明向設計師業主請款
    後再給付工資之情節相符。由被告與自訴人約定載運雜物及給付工資方式觀之，
    被告事後未償付工資七千五百元，顯屬民事債務不履行之糾紛至明，尚難認被告
    有施用詐術致使自訴人陷於錯誤之情事。自訴人所舉證據不足以證明被告涉犯刑
    法第三百三十九條第一項或第二項之詐欺罪責，本院復查無證據足認被告有此犯
    行，其罪嫌應屬不足，依照首開說明，本件自訴應予駁回。
據上論斷，應依刑事訴訟法第三百二十六第三項、第二百五十二條第十款，裁定如主
文。
中      華      民      國      九十      年      十    月    二十六    日
                                          法  官  游  文  科
右正本證明與原本無異。
如不服本裁定，應於送達後五日內，向本院提出抗告狀。
                                          書記官
中      華      民      國      九十      年      十    月    二十六    日


司法院資訊處製作；財團法人民間司法改革基金會備份。
